臺灣雲林地方法院小額民事判決
110年度六小字第366號
原      告  張富傑  
被      告  梁宜萱  
            張奕維  
上列當事人間損害賠償事件，本院於民國111 年4月11日言詞辯
論終結，判決如下：
    主  文
被告乙○○應給付原告新臺幣41,600元，及自民國110年11月4日起
至清償日止，按年息5%計算之利息。
原告其餘之訴駁回。
訴訟費用新臺幣1,000元，其中新臺幣420元由被告乙○○負擔，餘
由原告負擔。
本判決第一項得假執行。
    事實及理由
壹、程序方面：
一、按因侵權行為涉訟者，得由行為地之法院管轄，民事訴訟法
    第15條第1 項定有明文。查本件侵權行為地位於雲林縣斗南
    鎮，是依前述規定，本院自有管轄權，先予敘明。
二、被告等人經合法通知，均未於言詞辯論期日到場，核無民事
    訴訟法第386 條各款所列情形，爰依原告聲請，由其一造辯
    論而為判決。
三、按訴狀送達後，原告不得將原訴變更或追加他訴，但請求之
    基礎事實同一、擴張或減縮應受判決事項之聲明者，不在此
    限；上開規定於簡易訴訟程序適用之，並於小額訴訟程序準
    用之，民事訴訟法第255條第1 項第2 款、第3 款、第436 
    條第2 項、第436 條之23定有明文。查原告起訴時原主張：
    被告應連帶給付原告新臺幣（下同）94,700元及自民國110
    年10月15日起至清償日止按年息百分之5計算之利息等語（
    見本院卷第1 頁），原告復於民國111 年1月24日審理時變
    更聲明：被告應連帶給付原告108,200元等語（見本院卷第3
    8頁），因原告追加以已逾小額程序所定之10萬元金額，原
    告復未提出文書證據證明兩造有繼續適用小額程序之合意，
    依現行小額程序之規定，法院僅得依原小額程序在10萬元金
    額範圍內進行審理，原告逾10萬元部分之追加之訴業經本院
    於111年2月9日裁定駁回，原告追加10萬元內，經核與前揭
    規定相符，應予准許。
貳、實體方面：
一、原告主張：被告於110年9月18日20時20分許駕駛車牌號碼00
    0-0000號自小客車，行經雲林縣○○鎮○○路0段000號旁，撞擊
    原告所有車牌號碼0000-00號自用小客車（下稱系爭車輛）
    ，請求被告修理費用工資34,200元及零件74,000元，被告張
    甲○○為系爭車輛車主，爰提起本件訴訟等語。並聲明：被告
    應連帶給付原告100,000元，及自110年10月15日起至清償日
    止按年息百分之5計算之利息。
二、被告方面：
㈠、被告乙○○未於最後言詞辯論期日到場，惟據其具狀略以：本
    件被告於110年9月18日駕駛車牌號碼000-0000自用小客車因
    身體不佳，撞及停放雲林縣○○鎮○○路○段000號附近之原告所
    有停放於路旁系爭車輛；原告所停放路旁之自用小客車是否
    合法停放？系爭車輛2005年出廠，有無為殘值之計算及考量
    ？修理費之必要性及支出如何計算，有無修理之必要?等語
    資為抗辯。
㈡、被告甲○○經本院合法通知後，未於言詞辯論期日到場，復
    未提出書狀答辯。 
三、得心證之理由：
㈠、原告主張之事實，已經提出道路交通事故當事人登記聯單、
    行車執照、估價單等件為證，並有雲林縣警察局斗南分局11
    0年10月22日雲警南交字第1100014826號函暨所附本件交通
    事故肇事資料附卷可佐，堪認原告之主張為真實。
㈡、按因故意或過失，不法侵害他人之權利者，負損害賠償責任
    ；汽車、機車或其他非依軌道行駛之動力車輛，在使用中加
    損害於他人者，駕駛人應賠償因此所生之損害；汽車行駛時
    ，駕駛人應注意車前狀況及兩車併行之間隔，並隨時採取必
    要之安全措施，民法第184條第1項前段、第191條之2前段、
    道路交通安全規則第94條第3項分別定有明文。查被告乙○○
    業於警詢時自承：「…，因我有吃頭暈的藥，就有點昏睡，
    就往右偏，不慎撞到停於路旁6636-SV號自小客車，我當下
    撞擊後，我沒有想那麼多，就離開了肇事現場。我的右前保
    險桿撞到對方的左車車身。」等語，有被告之A3類道路交通
    事故調查紀錄表在卷可按（見本院卷第10頁），依前開規定
    ，被告乙○○自應就系爭車輛之損害負賠償之責。
㈢、次按不法毀損他人之物者，被害人得請求賠償其物因毀損所
    減少之價額，民法第196 條定有明文；又按物被毀損時，被
    害人除得依民法第196 條請求賠償外，並不排除民法第213
    條至第215 條之適用。依民法第196 條請求賠償物被毀損所
    減少之價額，得以修復費用為估定之標準，但以必要者為限
    （例如︰修理材料以新品換舊品，應予折舊），此有最高法
    院77年度第9 次民事庭會議決議可資參照。原告主張系爭車
    輛因上揭事故受有修理費用108,200元之損失，固據其提出
    估價單為證，惟查，原告系爭車輛係95 年9 月出廠，有該
    車行車執照影本附卷可稽（見本院卷第42頁），而承保車輛
    修復之費用包括零件74,000元、工資34,200元，故衡以本件
    承保車輛有關材料零件部分之修復，既以新零件更換被損害
    之舊零件，則在計算損害賠償額時，自應將零件折舊部分予
    以扣除。至於計算折舊之方式，依行政院所頒「固定資產耐
    用年數表」及「固定資產折舊率表」之規定，非運輸業小客
    車之耐用年數為5 年，依定率遞減法每年折舊千分之369 ，
    參酌營利事業所得稅結算申報查核準則第95條第6項規定，
    固定資產提列折舊採用定率遞減法則者，以1 年為計算單位
    ，其使用期限未滿1 年者，按實際使用之月數相當於全年之
    比例計算之，不滿1 月者，以月計。營利事業固定資產採用
    定率遞減法折舊者，其最後一年度之未折減餘額，以等於成
    本10分之1 為合度。則原告系爭車輛自出廠日95年9 月起至
    發生車禍日110 年10 月止，按前揭規定已逾5 年，故系爭
    車輛之修復費用其中零件部分，扣除折舊金額後為7,133 元
    （74,000×1/10＝7,400 元，元以下四捨五入），加計工資34
    ,200元，則本件原告系爭車輛因車禍所支出之必要修理費用
    應為41,600元（計算式：7,400 元＋34,200元＝41,600元），
    原告主張系爭車輛修復費用，在此範圍內自屬必要費用，逾
    此範圍，即屬無據。
㈣、至原告另請求車主即被告甲○○，應連帶負帶賠償責任等語；
    惟查，本件侵權行為人僅被告乙○○一人，且被告乙○○業已成
    年，原告復未能提出相關事證舉證證明被告甲○○於本件有何
    不當，自難認被告甲○○有過失可言，因此，原告併請求被告
    甲○○應與被告乙○○就本件車禍事故之侵權行為負連帶賠償責
    任，即屬無據，不應准許。
㈤、按遲延之債務，以支付金錢為標的者，債權人得請求依法定
    利率計算之遲延利息；應付利息之債務，其利率未經約定，
    亦無法律可據者，週年利率為百分之五；給付有確定期限者
    ，債務人自期限屆滿時起，負遲延責任；給付無確定期限者
    ，債務人於債權人得請求給付時，經其催告而未為給付，自
    受催告時起，負遲延責任，其經債權人起訴而送達訴狀，或
    依督促程序送達支付命令，或為其他相類之行為者，與催告
    有同一效力。民法第233 條第1 項前段、第203 條、第22 9
    條第1 、2 項均有規定。查本件原告係於110 年10 月15日
    向被告起訴，起訴狀繕本並於110 年11月3 日送達被告乙○○
    （見本院卷第24頁 ），故被告乙○○應係自110 年11 月4 日
    起始負遲延責任，是原告請求被告乙○○給付自110 年11 月4
     日起至清償日止，按年息5 % 計算之法定遲延利息，則依
    法應予准許，逾此範圍，為無理由，應予駁回。
四、綜上所述，原告依侵權行為之法律關係，請求被告乙○○給付
    41,600元，及自110年11月4日起至清償日止，按年息5%計算
    之利息，為有理由，應予准許；逾此範圍之請求，為無理由
    ，應予駁回。　　
五、本件事證已臻明確，兩造其餘主張陳述及所提之證據，經本
    院審酌後，認均不足以影響本判決之結果，均毋庸一一論述
    ，附此敘明。
六、本件原告勝訴部分係依小額訴訟程序所為被告敗訴之判決，
    爰依民事訴訟法第436 條之20規定，依職權宣告假執行。
七、訴訟費用：本件訴訟費用確定為1,000 元，依民事訴訟法第
    79條之規定，由被告乙○○負擔420元，餘由原告負擔。
中    華    民    國   111    年    4     月    25    日
                 斗六簡易庭       法  官  温文昌
上列為正本係照原本作成。
如不服本判決，應於送達後20日內，以判決違背法令為理由，向
本院斗六簡易庭提出上訴狀並表明上訴理由（上訴理由應記載原
判決所違背之法令及其具體內容、依訴訟資料可認為原判決有違
背法令之具體事實）。如於本判決宣示後送達前提起上訴者，應
於判決送達後20日內補提上訴理由書（須按他造人數附繕本）。
中　　華　　民　　國　　111 　年　　4 　　月　　26　　日
                                  書記官  林雅菁